【裁判字號】    99,訴,1805
【裁判日期】    990930
【裁判案由】    毒品危害防制條例
【裁判全文】
臺灣板橋地方法院刑事判決              99年度訴字第1805號
公  訴  人  臺灣板橋地方法院檢察署檢察官
被      告  甲○○
 ?????????（現另案於臺灣臺北監獄臺北分監執行）
上列被告因毒品危害防制條例案件，經檢察官提起公訴（99年度
毒偵字第4083號），被告於準備程序中對被訴之事實為有罪陳述
，本院告知被告簡式審判程序之旨，並聽取當事人之意見後，經
合議庭裁定由受命法官獨任進行簡式審判程序，判決如下：
    主    文
甲○○施用第一級毒品，處有期徒刑陸月，如易科罰金，以新臺
幣壹仟元折算壹日；又施用第二級毒品，處有期徒刑月，如易
科罰金，以新臺幣壹仟元折算壹日；應執行有期徒刑捌月，如易
科罰金，以新臺幣壹仟元折算壹日。
    事    實
一、甲○○前於民國88年間，因施用毒品案件，經本院以89年度
    毒聲字第1219號裁定送勒戒處所施以觀察、勒戒後，因認無
    繼續施用毒品之傾向，於89年3 月6 日出所，該次施用毒品
    犯行併由臺灣板橋地方法院檢察署檢察官以89年度毒偵字第
    1924號、89年度偵字第3731號為不起訴處分確定；又於89年
    間，因施用毒品案件，經本院以89年度毒聲字第6070號裁定
    送勒戒處所施以觀察、勒戒後，因認有繼續施用毒品傾向，
    復經本院裁定令入戒治處所施以強制戒治1 年，嗣於90年12
    月5 日停止戒治出所併付保護管束，迄91年4 月10日保護管
    束期滿，未經撤銷停止戒治，視為強制戒治執行完畢，該次
    施用毒品犯行且經起訴，由本院以90年度板簡字第1079號判
    決判處有期徒刑3 月確定，於91年8 月7 日易科罰金執行完
    畢；再於91年間，因違反妨害兵役條例案件，經本院以91年
    度簡字第383 號判決判處有期徒刑3 月確定，92年8 月6 日
    執行完畢；復於96年間，因施用毒品案件，經本院以96年度
    毒聲字第2049號裁定送勒戒處所施以觀察、勒戒後，因認有
    繼續施用毒品傾向，復經本院以97年度毒聲字第1405號裁定
    令入戒治處所施以強制戒治1 年，於98年2 月24日認無繼續
    強制戒治之必要而釋放，該次施用毒品犯行並由臺灣板橋地
    方法院檢察署檢察官以98年度戒毒偵字第179 號為不起訴處
    分確定；再於99年間，因施用毒品案件，經本院以99年度簡
    字第3335號判決判處有期徒刑6 月確定（尚未執行完畢）；
    詎仍未知所戒慎，猶為下列犯行：
(一)、基於施用第一級毒品海洛因之犯意，於99年4 月4 日某時許
    ，在臺北市○○○路之某工地內，以將海洛因摻水置於針筒
    內注射身體之方式，施用第一級毒品海洛因。
(二)、另又基於施用第二級毒品甲基安非他命之犯意，於99年4 月
    2 日某時許，在臺北縣中和市○○街25巷4 號之住處內，以
    將甲基安非他命置於玻璃球內燒烤後吸食煙氣之方式，施用
    甲基安非他命1 次；嗣於99年4 月5 日20時30分許，行經台
    北縣中和市○○路388 號前，為警盤查，甲○○嗣且同意接
    受採尿，其尿液檢體經警送鑑定後呈嗎啡、甲基安非他命陽
    性反應。
二、案經臺北市政府警察局中和第二分局移送臺灣板橋地方法院
??檢察署檢察官偵查後起訴。
    理    由
一、認定犯罪事實所憑之證據及理由：
(一)、訊據被告對其在上揭時間、地點施用第一級毒品海洛因、第
    二級毒品甲基安非他命之事實，於本院審理中自白不諱；而
    其為警查獲時，同意接受員警採尿，經警將所採集被告尿液
    檢體送驗後，呈嗎啡、甲基安非他命陽性反應乙節，有臺北
    市政府警察局中和第二分局毒品案犯罪嫌疑人姓名及代碼對
    照表、臺灣檢驗科技股份有限公司於99年4 月20日所出具之
    濫用藥物檢驗報告各1 紙附卷足憑（見98年度毒偵字第4083
    號偵查卷第7 、10頁），足徵被告前開自白與事實相符，可
    以採信。
(二)、按觀察、勒戒或強制戒治執行完畢釋放後，5 年內再犯施用
    第一、二級毒品之罪者，檢察官應依法追訴，毒品危害防制
    條例第23條第2 項定有明文；查被告於96年間，因施用毒品
    案件，經本院以96年度毒聲字第2049號裁定令入臺灣臺北看
    守所附設勒戒處所施以觀察、勒戒後，認有續施用毒品之傾
    向，復由本院以97年度毒聲字第1405號裁定令入戒治處所強
    制戒治，嗣經評定認無繼續戒治之必要，乃於98年2 月24日
    出所，該次施用毒品犯行，且經臺灣板橋地方法院檢察署檢
    察官以98年度戒毒偵字第179 號為不起訴處分確定等情，有
    臺灣高等法院被告前案紀錄表附卷足參，是被告於觀察勒戒
    、強制戒治執行完畢釋放後5 年內，再犯本件施用毒品案件
    ，亦甚明確；綜上，本件事證已明，被告犯行堪以認定。
二、應適用之法律、科刑審酌事由：
(一)、核被告如事實欄一(一)所為，係犯毒品危害防制條例第10條第
    1 項之施用第一級毒品罪；其如事實欄一(二)所為，係犯同條
    例第10條第2 項之施用第二級毒品罪；其施用前持有第一級
    毒品海洛因、第二級毒品甲基安非他命之低度行為，均各為
    其後施用第一、二級毒品之高度行為所吸收，均不另論罪；
    至其前開所犯2 罪間，犯意各別、行為互殊，應予分論併罰
    。
(二)、爰審酌被告曾因施用毒品犯行受觀察勒戒、強制戒治及刑罰
    執行，仍漠視法令禁制而犯本罪，顯未知所戒慎，惟兼衡其
    施用毒品所生危害，實以自戕身心健康為主，對於他人生命
    、身體、財產等法益，尚無明顯而重大之實害，暨其犯罪後
    坦認犯行甚有悔意之態度等一切情狀，就其前開所犯2 罪，
    分別量處如主文所示之刑，並各諭知如易科罰金之折算標準
    ，併定其應執行之刑，再諭知如易科罰金之折算標準，以示
    儆懲。
據上論斷，應依刑事訴訟法第273 條之1 第1 項、第299 條第1
項前段、毒品危害防制條例第10條第1 項、第2 項，刑法第11條
、第41條第1項前段、第8項、第51條第5 款，判決如主文。
本案經檢察官高智美到庭執行職務。
中    華    民    國    99    年    9     月    30    日
                  刑事第二十庭?法  官  陳明偉
以上正本證明與原本無異。
如不服本判決應於送達後10日內向本院提出上訴狀。
                                書記官  陳玉心
中    華    民    國    99  年    9     月    30     日
附錄本案論罪科刑法條全文
毒品危害防制條例第十條
施用第一級毒品者，處六月以上五年以下有期徒刑。
施用第二級毒品者，處三年以下有期徒刑。

司法院資訊處製作；財團法人民間司法改革基金會備份。
